臺灣桃園地方法院民事簡易判決
111年度壢簡字第551號
原      告  黃筱婷  
被      告  陳奕璋  

上列當事人間因過失傷害案件，原告提起刑事附帶民事訴訟，請
求侵權行為損害賠償，經本院刑事庭裁定移送，本院於民國111
年11月17日言詞辯論終結，判決如下：
    主    文
被告應給付原告新臺幣84,028元，及自民國110年11月27日起至
清償日止，按年息5％計算之利息。
原告其餘之訴駁回。
訴訟費用由被告負擔12％，餘由原告負擔。
本判決原告勝訴部分得假執行。
原告其餘假執行之聲請駁回。
    事實及理由
壹、程序事項
　　被告經合法通知，而未於言詞辯論期日到場，經核無民事訴
    訟法第386條各款所列情形，依同法第385條第1項規定，爰
    依原告之聲請，由其一造辯論而為判決。
貳、實體事項
一、原告主張：被告對原告有本院110年度壢交簡字第347號刑事
    簡易判決所載之過失傷害行為，原告因此支出醫療費用新臺
    幣（下同）286,840元、交通費用2,620元、看護費15,000元
    、損失工作收入99,000元、系爭車輛修繕費用7,850元、復
    健費1,000元、醫療用品10,220元、保養品6,827元，並因上
    開傷害受有精神上之痛苦，請求精神慰撫金300,000元，合
    計為729,357元。再原告因系爭車禍事故已受領保險金108,8
    33元。為此，爰依侵權行為損害賠償之法律關係提起本件訴
    訟等語。並聲明：（一）被告應給付原告729,357元，及自
    刑事附帶民事起訴狀繕本送達翌日起至清償日止，按年息5％
    計算之利息。（二）願供擔保，請准宣告假執行。
二、被告未於言詞辯論期日到場，亦未提出準備書狀作何聲明或
    陳述。
三、本院之判斷：
(一)兩造於上開時地發生系爭車禍事故，原告人車倒地，系爭車
    輛受損並受有右近端耾骨骨折等傷害，原告已受領保險金10
    8,833元；又被告具有變換車道未禮讓直行車先行之過失，
    因該過失傷害犯行，經本院110年度壢交簡字第347號刑事簡
    易判決判處拘役55日等情，有該刑事判決、保險金轉帳明細
    附卷可稽，並經本院調閱上開刑事判決卷宗核閱無訛，而被
    告經合法送達通知，既未於言詞辯論期日到場爭執，復未提
    出書狀答辯以供本院斟酌，依民事訴訟法第280條第3項準用
    第1項視同自認，堪認原告之主張為真實，準此，被告行經
    肇事路段往右變換車道，未禮讓直行之系爭車輛先行，具有
    過失甚明，被告前開之過失行為，顯與系爭車禍事故有因果
    關係，自應負損害賠償之責。
(二)原告得請求之金額為若干？
　1.醫療費用286,840元、復健費1,000元部分：
　　原告因系爭車禍事故受有上揭傷害，已如前述，此有衛生福
    利部桃園醫院診斷證明書1份附卷為證（見本院卷第47頁）
    ，是原告得向被告請求賠償因本件事故所生之相關醫療費用
    。復經本院核對原告提出之醫療費用收據、掛號收據單（見
    本院卷第57至65頁）等件，原告支出之醫療費用計76,840元
    均為醫療所生費用，可以准許，惟復健費1,000元部分，經
    本院核對掛號收據單之金額，原告僅支出700元，又未見原
    告提出其需復健之證明，故此筆費用不應准許。
　2.醫療用品10,220元、保養品6,827元部分：
　　原告稱其購買醫療用品10,220元、保養品6,827元等語，業
    據其提出收據、發票數張為據（見本院卷第42至46頁），然
    參部分收據僅寫「醫材」、「藥品」之文字，是購買品項及
    用途不明，發票所載商品明細是否與系爭車禍事故相關，亦
    有疑義，又購入之保健食品治療成效實屬不明，難逕認為回
    復傷勢之必要費用，準此，本院認原告因系爭車禍事故所支
    出之醫療用品及保養品費用中，僅有109年8月30日支出1,97
    0元、109年9月18日支出1,950元部分，共3,920元為原告得
    向被告請求賠償之費用。
　3.交通費用2,620元部分：
　　原告固稱其因受傷後搭乘代步工具，支出交通費用2,620元
    等語，然原告未提出其支付交通費用之證明，故原告此部分
    主張，應予駁回。
　4.看護費15,000元部分：
　　觀諸原告提出之衛生福利部桃園醫院診斷證明書醫囑囑言所
    示（見本院卷第47頁），原告於民國109年8月3日至急診就
    醫，109年8月5日至門診就診，後於109年8月27日門診追蹤
    ，需人協助照顧30日，患者宜休息不宜劇烈活動12週等情，
    再原告陳稱其休養期間由配偶看護等語，按親屬代為照顧被
    害人之起居，固係基於親情，但親屬看護所付出之勞力並非
    不能評價為金錢，雖因二者身分關係而免除被害人之支付義
    務，惟此種基於身分關係之恩惠，自不能加惠於加害人。故
    由親屬看護時雖無現實看護費之支付，仍應認被害人受有相
    當於看護費之損害，得向加害人請求賠償，始符公平原則，
    本院審酌上揭衛生福利部桃園醫院之醫囑說明，及原告受傷
    程度、回復情況等情，認原告因上開傷勢，於休養期間內，
    其日常生活確須他人之協助，而有全日專人看護1 個月之必
    要，再參酌一般看護所需費用，全日班金額以2,000元計算
    ，是原告得向被告請求之看護費用為60,000元（計算式：2,
    000 元×30日＝60,000元），而原告僅請求看護費用15,000元
    ，未逾前揭範圍，可以准許。
　5.損失工作收入99,000元部分：
　　原告稱其每月薪資為29,000元，每日工資1,100元，受傷期
    間計90日無法工作，共損失工作收入99,000元等語，並提出
    請假證明書、在職證明書、薪資證明書等件為憑（見本院卷
    第51至53頁）。本院審酌原告上開出具之衛生福利部桃園醫
    院診斷證明書醫囑記載原告需人協助照顧30日等情，並參酌
    原告所受傷害程度、傷勢位置，認原告得請求不能工作之薪
    資損失應以30日計算為當，再原告自109年8月4日起至109年
    11月30日請假，其中自109年8月4日至109年8月31日請病假
    支領半薪，自109年9月1日至109年11月30日留職停薪，有支
    領薪資證明1份附卷可參（見本院卷第54頁），據此計算原
    告所受之薪資損失為770元【計算式：（29,000元/30日） /
    2×27日＋（29,000元/30）×2＝14,983元】，故原告得向被告
    請求14,983元之薪資損失。
　6.系爭車輛修繕費用7,850元部分：
　　依系爭車輛修理費用為3,850元，衡酌前揭估價單（見本院
    卷第49頁）所載維修費用雖均為零件，惟依社會常情，機車
    行進行估價多半會將工資計入零件費用，並未細分零件、工
    資多寡，本院審酌系爭機車受損部位及修復項目，依民事訴
    訟法第222 條第2 項規定核定系爭機車修復之工資與零件比
    例應為1 ：1 ，即零件、工資費用各為1,925元為當。再原
    告係以新零件替代舊零件，自應就零件費用計算並扣除折舊
    ，始屬公平。又零件部分，係以新品更換舊品，衡情即應扣
    除折舊，始屬公平。依行政院所頒固定資產耐用年數表及固
    定資產折舊率之規定，機械腳踏車之耐用年數為3 年，依定
    率遞減法每年折舊1000分之536 ，另依營利事業所得稅查核
    準則第95條第6 項規定「固定資產提列折舊採用定率遞減法
    者，以1 年為計算單位，其使用期間未滿1 年者，按實際使
    用之月數相當於全年之比例計算之，不滿1 月者，以1 月計
    」，而系爭車輛出廠年月為105年12月，有車籍資料1 份在
    卷可稽（見本院卷第23頁），距系爭車禍事故發生日即109
    年8月3日，使用期間已逾3年，其零件費用折舊後餘額應為1
    93元（計算式：1,925元×0.1＝193元，元以下四捨五入），
    加計工資1,925元，被告應賠償原告之維修費用以2,118元（
    計算式：193元＋1,925元＝2,118元）為必要，逾此範圍之請
    求，即屬無據。
　7.精神慰撫金300,000元部分：
　　按非財產上之損害賠償須以人格權遭遇侵害，使精神上受有
    痛苦為必要，其核給之標準固與財產上損害之計算不同，然
    非不可斟酌雙方身分資力與加害程度，及其他各種情形核定
    相當之數額（最高法院51年台上字第223 號判例意旨參照）
    。準此，非財產上之損害賠償，應以實際加害之情形、被害
    人所受精神上痛苦之程度、兩造之身分地位、經濟能力，並
    斟酌賠償義務人之可歸責程度等定之。查，原告因被告上開
    過失行為，受有前揭傷害，堪認原告因此受有精神上一定之
    痛苦，故原告請求被告給付精神慰撫金，咸為有據。爰審酌
    兩造學經歷，兼衡兩造經濟狀況（見本院個資卷），原告所
    受傷勢部位及其範圍、程度，及被告過失傷害行為等情，認
    原告請求300,000元之精神慰撫金，尚屬過高，應以80,000
    元為妥當。
　8.綜上，原告原得向被告請求之金額為192,861元（計算式：
    醫療費用76,840元＋醫療用品費用3,920元＋看護費用15,000
    元＋損失工作收入14,983元系爭車輛＋維修費用2,118元＋精神
    慰撫金80,000元＝192,861元），再扣除原告已請領之保險金
    108,833元後，原告得向被告請求賠償84,028元（計算式：1
    92,861元－108,833元＝84,028元），逾此範圍即屬無據，無
    從准許。
四、本件損害賠償債務，無確定給付期限，而本件起訴狀繕本係
    於110年11月16日寄存送達被告戶籍地之警察機關，有本院
    送達證書1份附卷可稽（見本院110年度壢交簡附民字第245
    號卷第7頁），是被告應自110年11月27日起負遲延責任。
五、綜上所述，原告依侵權行為損害賠償之法律關係請求被告給
    付84,028元，及自刑事附帶民事起訴狀繕本送達翌日即110
    年11月27日起至清償日止，按年息5％計算之利息，為有理由
    ，應予准許，逾此範圍之請求，則無理由，應予駁回。
六、本件原告勝訴部分，係就民事訴訟法第427 條訴訟適用簡易
    程序所為被告部分敗訴之判決，爰依同法第389 條第1 項第
    3 款之規定職權就被告敗訴部分宣告假執行。至原告敗訴部
    分，其假執行之聲請即因訴之駁回而失所依據，併予駁回。
七、本件事證已臻明確，原告其餘攻擊防禦方法及所提證據，核
    與判決結果不生影響，爰不逐一論述，併此敘明。
八、訴訟費用負擔之依據：民事訴訟法第79條。　　
中　　華　　民　　國　　111 　年　　11　　月　　30　　日
                  中壢簡易庭      法  官  張得莉
以上為正本係照原本作成。
如不服本判決，應於送達後20日內，向本院提出上訴狀並表明上
訴理由，如於本判決宣示後送達前提起上訴者，應於判決送達後
20日內補提上訴理由書（須附繕本）。
如委任律師提起上訴者，應一併繳納上訴審裁判費。
中　　華　　民　　國　　111 　年　　11　　月　　30　　日
                                  書記官  鄭涵勻